# 总额还是净额法确认收入

提问人：cherishfei 时间：2017-03-29 01:26:46
最近也遇到类似的情况两个： 1 、A、B、C三方签订代理采购协议，C委托B采购A的货物，B承担受托下单、货款代收代付责任，并负责运送货物至C指定仓库，A的发票开给B，B会给予C一定账期。此种情况，A角度看，认定谁为客户呢？如果认定C，会与发票不一致，税务上是否有问题呢？ 2 、出口供应链总额法、净额法核算的问题：A为一家出口供应链公司，B为国内供应商，C为海外（香港）客户，B与C达成交易后包括价格等，A与B、C分别签订采购、销售合同（出于报关手续需要），A在交易中提供报关、通关、联系物流服务，A还会代垫退税款给B。此类服务在与B的采购合同价款中体现。关于货物风险报酬的转移，A与B的合同中并未严格约定，但行业惯例，不由A承担这个责任。此种情况，是总额法还是净额法核算？多谢

回答人：chenyiwei
这类供应链服务公司，理论上都应当是按净额法确认收入。但如你所述，因为和票据流、资金流的“三流一致”问题，这个行业还是总额法多见。将来执行新的收入准则后这个问题要重新考虑了。

提问人：196688 时间：2017-03-28 20:13:36
请问陈版主，甲公司向供应商采购商品再卖给客户（客户指定购买供应商的产品），供应商直接将商品运至客户，甲公司与供应商和客户均存在 1 个月的账期，甲公司可以自主决定销售价格并承担客户的信用风险。这种情况下能否全额确认收入？谢谢！

回答人：chenyiwei
这个案例主要是考虑甲公司是否为向客户提供商品的首要义务人以及承担一般存货风险，以及“自主定价权”的空间有多大。从你说的情况看，如果只是单纯指定供应商，但与供应商之间的合同谈判还是甲公司独立完成的，且自主定价空间较大，则还是采用“总额法”的可能性更大些。